【裁判字號】    97,上更(二),100
【裁判日期】    970904
【裁判案由】    強盜
【裁判全文】
臺灣高等法院高雄分院刑事判決     97年度上更(二)字第100號
上  訴  人
即  被  告  丁○○
選任辯護人  蔡進清律師
上列上訴人因強盜案件，不服臺灣高雄地方法院91年度訴字第29
71號中華民國92年6 月30日第一審判決（起訴案號：臺灣高雄地
方法院檢察署91年度偵字第12231 號、第16394 號、第16524 號
、第17050 號、第18683 號），提起上訴，判決後，經最高法院
第2 次發回更審，本院判決如下：
    主  文
原判決關於丁○○部分撤銷。
丁○○共同意圖為自己不法之所有，攜帶兇器，以強暴至使不能
抗拒，而取他人之物，處有期徒刑柒年陸月。
    事  實
一、丁○○與不詳姓名、年籍之成年男子，基於意圖為自己不法
    所有之犯意聯絡，於民國91年4 月12日凌晨2 時4 分許，由
    該不詳姓名、年籍之男子騎乘車號不詳之機車，搭載丁○○
    ，攜帶顏年上（業經原審依連續搶奪罪判處有期徒刑3 年6
    月確定）所有，客觀上具有危險性足以危害人之生命、身體
    ，依社會通常觀念可供兇器使用之柴刀1 支，至高雄市○○
    區○○路15巷口，見子○○駕駛自用小客車甫在巷口停車後
    ，下車步行欲返回該巷8 號住處，即先以機車擋在子○○正
    前方，由丁○○下車拉扯子○○右手之黑色皮包，因劉女緊
    抓不放，丁○○即從腰間亮出有封套之柴刀1 支，進而以在
    子○○臉部前方晃動之強暴方式，至使不能抗拒，而強行取
    走該皮包，內有現款新台幣（下同）28萬元、信用卡5 張、
    金融卡3 張、駕照、健保卡、美髮丙級技術執照各1 張、諾
    基亞香檳金色序號000000000000000 號行動電話1 支、雷繼
    天普通小型車之駕駛執照（原判決誤載為國民身分證，下稱
    駕照）1 張，得手後即騎機車逃逸，經子○○向警方報案，
    警方由子○○之上開行動電話有丁○○插入其自己行動電話
    ＳＩＭ卡使用之通聯紀錄，懷疑丁○○即係強劫子○○財物
    之歹徒，多次到其住處尋找未獲，嗣於91年6 月5 日10時許
    ，警察會同原審法院民事執行處人員至高雄市三民區○○○
    路290 號5 樓點交房屋時，起獲房內有行動電話4 支及柴刀
    2 支（其中1 支柴刀係顏年上所有，丁○○持以犯本案強盜
    犯行所用之物），警方並由在場之林義盛，得知其弟丁○○
    同住於該屋內，乃要求林義盛電告丁○○回來，警方並加派
    警力，嗣丁○○回來，警方查對該4 支行動電話，並無子○○被強盜之行動電話，詢之丁○○，丁○○告以該支行動電
    話在其女友戊○○持用中，警察遂至高雄市○○區○○路78
    7 號4 樓之3 陳女家中取回該行動電話，因而查獲。
二、案經高雄市政府警察局三民第二分局移送臺灣高雄地方法院
    檢察署檢察官偵查起訴。
    理  由
壹、證據能力方面
    按「被告以外之人於審判外之陳述，雖不符刑事訴訟法第15
    9 條之1 至第159 條之4 等4 條之規定（即傳聞法則例外得
    為證據之情形），而經當事人於審判程序同意作為證據，法
    院審酌該言詞陳述或書面陳述作成時之情況，認為適當者，
    亦得為證據。」；「當事人、代理人或辯護人於法院調查證
    據時，知有第159 條第1 項不得為證據之情形，而未於言詞
    辯論終結前聲明異議者，視為有前項之同意。」，刑事訴訟
    法第159 條之5 定有明文。查本案檢察官、被告及辯護人於
    本院準備程序及審理中，對於全案卷證之證據能力均表示無
    意見，依刑事訴訟法第159 條之5 之規定，應視為檢察官、
    被告及辯護人已同意本案全部證據均有證據能力，本院斟酌
    該等證據並非非法取得，亦無證明力明顯過低之情形，是該
    等證據，均得採為證據。
貳、有罪部分：
一、訊據上訴人即被告丁○○矢口否認有上開強盜犯行，辯稱：
    顏年上借住伊高雄市三民區○○○路290 號5 樓住處其中1
    間房間，該子○○之行動電話係被告哥哥林義盛自顏年上房
    間拿來取交被告，被告修理後就交給被告女朋友戊○○使用
    ，而雷繼天之駕照係被告於91年5 月初，在高雄市○○路與
    林森路口處某通訊行騎樓下撿到的，後來就一直放在被告之
    皮包內等語。
二、經查：
  (一)前揭事實，業據被害人子○○迭於警詢、檢察官偵查、原審
    及本院上訴審審理時指訴綦詳，其證稱：當時伊正要走路回
    家，有2 名歹徒騎車在伊前方擋住伊去路，後來並將機車停
    在伊旁邊，後座之歹徒下車拉扯伊皮包，彼此拉扯一段時間
    ，伊抗拒不讓他拉走，結果他就從腰間亮出1 支有封套之柴
    刀，在伊臉部前方晃動，伊非常害怕不敢反抗，才讓他搶走
    皮包，並指認被告丁○○即是當天持柴刀搶劫伊皮包之歹徒
    等語（見警卷(一)第14、15頁、91年度偵字第12231 號卷第25
    、28頁、原審卷(一)第148 、149 頁、本院上訴卷第50、51頁
    ），且前後指訴大致相符。至於被告辯護人所指被害人子○○指述中所稱「取走皮包之人究係後座歹徒或係騎機車之歹
    徒？」、「取走皮包之過程，子○○究竟是有拉扯、抗拒，
    或無拉扯、抗拒？」、以及關於「取走皮包之過程」、「子
    ○○受迫後是把皮包丟在地上，或丟給後座的歹徒，或是直
    接被取走」、「強盜之方法如何」前後不符1 節，因為該搶
    劫案件所發生之時間極短，被害人於剎那間自不可能詳細觀
    察，且該案歷經警詢、檢察官偵查、原審及本院上訴審，時
    間相隔甚久，其因時間經過，記憶模糊而導致枝節上之差異
    ，係屬正常情形，自不能僅因枝節上些微不符，即認其證言
    為不可採信；又被告既與不詳姓名、年籍之男子於深更半夜
    ，騎乘機車，並亮出柴刀，對付1 個行單影隻之女子，不論
    其有何舉動，在客觀上即已致令被害人不能抗拒，而屬強盜
    無疑，被告空言否認，自無足採。
  (二)本案查獲之經過，係子○○被強盜財物後向警方報案，依子
    ○○報案時所述之諾基亞手機型號及序號，日後發現有被告
    行動電話之ＳＩＭ卡插在上開子○○行動電話撥打使用之通
    聯紀錄，乃懷疑被告與子○○被強盜案有關，多次尋找被告
    未獲，嗣後警方因會同原審法院民事執行處人員前往上開高
    雄市○○○路290 號5 樓執行點交，發現有4 支行動電話及
    2 支柴刀，頗覺可疑，又從被告哥哥林義盛口中得知被告亦
    住在該處，乃要求林義盛通知被告回來，經查對該4 支行動
    電話，無一係子○○之行動電話，再詢諸被告，知其有1 支
    行動電話交由被告女友戊○○持用，警員乃至高雄市○○區
    ○○路向戊○○取回該行動電話，發現該行動電話即是子○○之行動電話等情，業據證人即警員林慶益、林正昌及證人
    戊○○於本院上訴審審理時證述綦詳（見本院上訴卷第88至
    98頁），復有高雄市政府警察局三民第二分局96年8 月22日
    高市警三二分偵字第0960022333號函1 紙在卷可按（見本院
    上更(一)卷第51頁）。被告亦不否認有以其行動電話之ＳＩＭ
    卡插在子○○之行動電話撥打使用之情事（見本院上訴卷第
    99頁），且該行動電話確係子○○所有，經扣案後業已發還
    被害人子○○，亦有照片2 張及贓物認領保管收據1 紙附卷
    可稽（見警卷(一)第29頁、警卷(二)第19頁）。
  (三)證人林義盛雖附和被告之說詞，證稱該行動電話確係由顏年
    上房間拿取交給被告使用云云，然此為證人顏年上所否認，
    並稱從未看過該手機等語（見91年度偵字第12231 號偵查卷
    第26頁、原審卷(一)第41頁）。再參諸被害人子○○於原審及
    本院上訴審審理時均陳稱：伊之所以認為被告丁○○就是當
    天坐在機車後座下車搶伊皮包之人，是因從歹徒之機車擋住
    伊去路，到被告下車與伊拉扯皮包，進而搶走伊皮包，其間
    經過一段時間，留下相當之印象，在警局時伊不敢百分之百
    確定被告丁○○是搶伊之歹徒，是因被告作案時有戴全罩式
    安全帽，但後來發現被告之站姿跟當天搶伊之歹徒一模一樣
    ，所以確認搶伊之歹徒即是被告等語（見原審卷(一)第148 、
    149 頁、本院上訴卷第50、51頁），洵可認定被告即是強盜
    子○○財物之歹徒無訛。
  (四)被告之選任辯護人雖指稱子○○於原審曾供陳被告下摩托車
    之姿勢與強盜之歹徒一模一樣，然在警局時被告是站著讓劉
    女指認，足見其所供不實云云。然查，被告在警局係站著讓
    被害人子○○指認，此情除據被告供明外，並經子○○及證
    人即警員林正昌於本院上訴審審理時所確認無訛（見本院上
    訴卷第51、53、94、95頁），被害人子○○於原審審理時，
    除供陳被告站姿外，另稱「下摩托車的姿勢」等語（見原審
    卷(一)第14 9頁）；參以歹徒騎機車係先擋住被害人子○○面
    前，而後由後座下車，站在劉女面前，與劉女對峙片刻，而
    後出手拉扯劉女皮包，再亮出柴刀，搶走皮包，劉女目睹及
    親歷全部過程，印象自必深刻，此與歹徒由後搶走皮包，迅
    即離去，被害人驚慌失措，不及看清歹徒面貌之情形不同，
    而被告從由機車後座下車至站在劉女面前，動作係屬一貫，
    是劉女在原審審理時所為之供述，與實情尚無不符之處。
  (五)被告於91年5 月18日，因持有雷繼天之駕照（原判決誤載為
    國民身分證）為警臨檢查獲，嗣經台灣高雄地方法院認其係
    犯侵占遺失物罪，判處罰金銀元1500元，有該院91年度雄簡
    字第1000號刑事簡易判決1 份附卷可參（見原審卷(二)第133
    頁），被告雖稱該雷繼天之駕照係伊於91年5 月初在高雄市
    ○○路與林森路口處某通訊行騎樓下撿到的云云，然雷繼天
    是被害人子○○之客戶，該駕照係放在劉女皮包中，連同劉
    女之行動電話等物一起被劫走，劉女之工作範圍係在高雄市
    楠梓區與高雄縣橋頭鄉，其工作亦與高雄市之通訊行無關等
    情，業據子○○於本院上訴審審理時證述明確（見本院上訴
    卷第57、58頁），核與證人雷繼天於該侵占案中所述情節相
    符（見本院上更(一)卷第70頁），則子○○所有之行動電話與
    雷繼天之駕照，既一同放在皮包內遭強盜而喪失，竟均在被
    告丁○○持有中，於不同時間遭查獲，足見被告辯稱係其在
    前開某通訊行騎樓拾獲云云，並不實在，益徵子○○指認被
    告係強盜其財物者之證詞，確非虛妄。
  (六)扣案之柴刀2 支，雖是在被告屋內查獲，但係顏年上所有乙
    節，業據被告及顏年上供陳一致，顏年上復供稱扣案之柴刀
    2 支係伊在高雄市○○路之「二十一世紀生活百貨」所購買
    （見91年度偵字第12231 號卷第24頁、原審卷(一)第54頁）；
    證人即「二十一世紀生活百貨」店員曾亞衍亦證稱扣案之柴
    刀係「二十一世紀生活百貨」所販售（見警卷(一)第17頁背面
    ，雖曾亞衍同時表示願意領回該2 支柴刀，並書立領據1 張
    附於警卷內，見警卷(一)第28頁，但實際上沒有領回去，因此
    該柴刀仍然扣押於本案，主辦之警員未注意及此，仍然將該
    領據隨卷一併移送，此有證人即當時承辦之警員謝志芳於本
    院之證言可證，見本院卷97年8 月28日審判筆錄：又顏年上
    證稱扣案之柴刀2 支係伊所購買，應認為係顏年上所有，此
    與顏年上與章正杰於本案發生後之91年5 月22日，在「二十
    一世紀生活百貨」店內所自行取得之柴刀2 支強盜財物，犯
    罪後已將該2 支柴刀丟棄不同，見臺灣高雄地方法院91年度
    訴字第1655號判決）；經警方及原審當庭提示扣案之柴刀供
    被害人子○○辨認，其答稱：歹徒所使用的刀子與庭上的一
    樣，但歹徒亮刀時，刀上尚有類似皮革的封套未拆除等語（
    見警卷(一)第15頁背面、原審卷(一)第149 頁）；再經本院上更
    (一)審當庭提示扣案之柴刀供證人曾亞衍辨認，其答稱：我們
    店所販售之柴刀有皮革封套包著柴刀等語（見本院更(一)卷第
    107 頁）。綜上所述，被告所持以強盜子○○財物之柴刀，
    確係警方在被告屋內所查獲顏年上所有之柴刀無訛，然因扣
    案之柴刀2 支外觀、形狀、材質、尺寸均相同，此有照片1
    張附卷可稽（見警卷(一)第32頁），被害人子○○實無法辨認
    何支柴刀始為被告所持以強盜伊財物之柴刀，附此說明。
  (七)綜上所述，本件事證已臻明確，被告所辯，顯係事後卸責之
    詞，不足採信，其犯行洵堪認定。
三、被告犯罪時所持之柴刀，客觀上足以危害人之生命、身體，
    依社會通常觀念係可供兇器使用之物，甚為明確，故其強盜
    行為顯有刑法第321 條第1 項第3 款「攜帶兇器」而犯之情
    形，核其所為，係犯刑法第330 條第1 項、第321 條第1 項
    第3 款之加重強盜罪。被告以機車攔阻被害人子○○後，下
    車拉扯子○○皮包，並持柴刀在子○○臉部前方晃動之強暴
    方式，至使不能抗拒，而取子○○之皮包，已如前述，公訴
    人認被告所為係犯刑法第325 條第1 項之搶奪罪，尚有誤會
    ，惟起訴之基本社會事實相同，本院自得變更起訴法條予以
    審理。被告與姓名、年籍不詳之騎乘機車成年男子間就上開
    犯行，有犯意聯絡及行為分擔，均應論以共同正犯。按被告
    行為後，刑法於94年2 月2 日經總統令修正公布，於95年7
    月1 日施行，關於刑法第28條共犯部分，修正前刑法第28條
    原規定：「2 人以上共同實施犯罪之行為者，皆為正犯」，
    修正後則為「2 人以上共同實行犯罪之行為者，皆為正犯」
    ，將舊法之「實施」修正為「實行」。原「實施」之概念，
    包含陰謀、預備、著手及實行等階段之行為，修正後僅共同
    實行犯罪行為始成立共同正犯。是新法共同正犯之範圍已有
    限縮，排除陰謀犯、預備犯之共同正犯。新舊法就共同正犯
    之範圍既因此而有變動，自屬犯罪後法律有變更，而非僅屬
    純文字修正，應有新舊法比較適用之問題，比較修正前，後
    之規定，以修正後之規定較有利於被告，依刑法第2 條第1
    項但書規定，應適用裁判時，即修正後之新法處斷。另公訴
    人認被告前曾犯麻醉藥品管理條例及違反藥事法等案件，經
    法院判決應執行有期徒刑7 月確定，於87年9 月26日執行完
    畢，於5 年內再故意犯本件有期徒刑以上之罪，而為累犯云
    云，惟經本院調閱被告之相關資料，並無上述前科，此有卷
    附臺灣高等法院被告前案紀錄表在卷可按，公訴人上開所指
    ，容有誤會，併予敘明。
四、原審予以論罪科刑，固非無見。惟查，被告強盜子○○皮包
    內之雷繼天證件係「普通小型車之駕駛執照」，原判決認係
    「國民身分證」，於事實之認定尚有疏誤。被告上訴意旨否
    認犯罪，雖無理由，惟原判決既有前揭可議之處，即屬無可
    維持，自應由本院將原判決關於被告丁○○部分撤銷改判。
    審酌被告持柴刀強盜他人財物，危險性高，影響社會治安至
    鉅，且其犯後飾詞圖卸，未見悔意，及其持柴刀僅以在被害
    人臉部前方晃動之方式施以強暴，並未對被害人身體施以傷
    害，及其犯罪之動機、目的、智識程度（高職肄業）、所生
    之危害等一切情狀，爰量處如主文第2 項所示之刑。另扣案
    之柴刀2 支，其中1 支雖係被告持以強盜犯罪所用之物，惟
    該柴刀係顏年上所有，並非被告所有，已如上述，爰不予宣
    告沒收。
參、不另為無罪諭知部分
一、公訴意旨另以：被告與共同被告顏年上基於意圖為自己不法
    所有之概括犯意，自91年4 月1 日起至91年5 月25日止，2
    人共同騎乘機車，在附表所示之時間、地點，以附表所示之
    方式，趁人不備，而搶奪被害人乙○○等13人所有財物（詳
    如附表所示），並朋分所得之贓物，因認被告此部分行為涉
    犯刑法第325 條第1 項搶奪罪嫌云云。
二、按犯罪事實應依證據認定，無證據不得認定犯罪事實；不能
    證明被告犯罪者，應諭知無罪之判決，刑事訴訟法第154 條
    第2 項、第301 條第1 項分別定有明文。又事實之認定，應
    憑證據，如未能發現相當證據，或證據不足以證明，自不能
    以推測或擬制之方法，為裁判基礎；且認定不利於被告之事
    實須依積極證據，苟積極證據不足為不利於被告事實之認定
    時，即應為有利於被告之認定；另認定犯罪事實所憑之證據
    ，雖不以直接證據為限，間接證據亦包括在內，然而無論直
    接證據或間接證據，其為訴訟上之證明，須於通常一般之人
    均不致有所懷疑，而得確信其為真實之程度者，始得據為有
    罪之認定，倘其證明尚未達到此一程度，而有合理之懷疑存
    在而無從使事實審法院得有罪之確信時，即應由法院為諭知
    被告無罪之判決（最高法院40年度台上字第86號、30年度台
    上字第816 號、76年度台上字第4986號判例意旨參照）。
三、公訴人認被告涉有此部分搶奪犯行，無非係以共同被告顏年
    上於警詢時之供述為其論據；惟訊據被告則堅詞否認有此部
    分搶奪行為，辯稱：顏年上將伊機車騎去不還，與伊有過節
    ，是其所述並不實在等語。
四、經查：
  (一)附表編號4 部分，被害人壬○○於原審審理時供稱：我的藍
    色易利信手機已在被搶後約3 個月左右經新興分局通知領回
    （見原審卷(一)第146 頁）。經原審向高雄市政府警察局新興
    分局查詢，據該局覆稱：關於壬○○之藍色易利信手機，已
    於91年10月7 日以高市警刑字第0910060951號函，將犯罪嫌
    疑人徐誌偉移送偵辦等語，有該分局92年5 月1 日以高市警
    新分三字第0920006600號函1 紙在卷可稽（見原審卷(二)第32
    頁），顯見該件行搶者，另有其人，而非被告所為甚明。
  (二)附表編號6 許秋宛遭搶部分，係同案被告顏年上單獨所為，
    業據顏年上於原審供稱：我的確有搶奪10幾件，都是我1 個
    人做的，我在警詢時指證丁○○並不是事實等語（見原審卷
    (二)第108 頁），且顏年上並因搶奪罪經原審判刑確定，足認
    附表編號6 許秋宛遭搶部分確非被告所為。
  (三)而附表編號1 、2 、3 、5 、9 、10、11、12、13所示之被
    害人乙○○、辛○○、林秋華、丙○○、癸○○、庚○○、
    丑○○、己○○、甲○○等人，經原審提示被告丁○○及顏
    年上、林義盛之正面、側面照片共15張供渠等指認，或答以
    無法辨認，或稱與被告丁○○不相似等語（見原審卷(一)第14
    3 至147 頁），自無以據為認定被告有前述搶奪犯行之證據
    。
  (四)本案雖有6 支行動電話扣案（包括在高雄市○○○路290 號
    5 樓被告住處查扣之4 支，及在顏年上、林義盛身上起出之
    2 支），但均非附表所列之被害人所有，且附表編號1 、2
    、3 、5 、7 、8 至13所列之贓物，亦均未查獲，則被告此
    部分被訴犯行，既無其他補強證據佐證，自不能僅憑顏年上
    曾於警訊時供稱被告係共犯，即遽予認定被告有參與此部分
    之搶奪犯行。
五、綜上所述，公訴人所提供之證據既無從證明被告有此部分之
    犯罪事實，則公訴人認定被告此部分犯行所憑之證據，即未
    達通常一般人均不致有所懷疑，而得以確信其為真實之程度
    。此外，復查無其他積極證據足資證明被告有何此部分之搶
    奪犯行，本應就此部分為被告無罪之諭知，惟公訴意旨認此
    部分與前開有罪部分有連續犯之裁判上一罪關係，依審判不
    可分原則，爰不另為無罪之諭知。
肆、被告經合法傳喚，無正當之理由不到庭，爰不待其陳述，逕
    行判決。
伍、臺灣高雄地方法院91年度雄簡字第1000號刑事簡易判決，雖
    認定雷繼天之駕照係不慎遺失後，遭被告拾獲而侵占入己（
    該刑事簡易判決理由欄記載被告侵占之標的係雷繼天之身分
    證，惟該刑事簡易判決犯罪事實及證據係引用檢察官聲請簡
    易判決處刑書之記載，而檢察官聲請簡易判決處刑書犯罪事
    實欄記載被告侵占之標的係雷繼天之駕照，證據並所犯法條
    欄則記載被告侵占之標的係雷繼天之身分證，然經本院前審
    調取該案全卷審閱結果，被告侵占之標的確係雷繼天之駕照
    ，此有雷繼天之駕照影本及贓物認領保管收據各1 紙在卷可
    稽，見本院上更一卷第74、80頁），而論以被告侵占遺失物
    罪，判處罰金銀元1500元確定，此有該案判決書及臺灣高等
    法院被告前案紀錄表各1 份附卷可稽，惟雷繼天之駕照實係
    被告於本案強盜子○○之皮包而取得，業詳如上述，足認被
    告於上開侵占遺失物確定案件中所為之陳述係屬虛偽；且強
    盜罪之構成要件為「意圖為自己或第三人不法之所有，以強
    暴、脅迫、藥劑、催眠術或他法，至使不能抗拒，而取他人
    之物或使其交付」，侵占遺失物罪之構成要件則為「意圖為
    自己或第三人不法之所有，而侵占遺失物、漂流物或其他離
    本人所持有之物」，2 者之犯罪構成要件及基本社會事實均
    不相同，尚不得變更起訴法條予以判決，職是，臺灣高雄地
    方法院91年度雄簡字第1000號刑事簡易判決顯然與本案無關
    ，其判決效力自不及於本件，本件自無免訴之問題，本院自
    得就被告所犯之本件強盜犯行予以判決，至上開侵占遺失物
    之確定案件，倘有符合再審之要件，自得聲請再審予以救濟
    ，併予敘明。
陸、同案被告顏年上部分，業經原審判決確定，爰不另以論列。
據上論結，應依刑事訴訟法第369 條第1 項前段、第371 條、第
364 條、第299 條第1 項前段、第300 條，刑法第2 條第1 項但
書、第28條、第330 條第1 項，判決如主文。
本案經檢察官孫小玲到庭執行職務。
中    華    民    國    97    年    9     月     4    日
                  刑事第五庭    審判長法  官  曾永宗
                                      法  官  王伯文
                                      法  官  任森銓
以上正本證明與原本無異。
如不服本判決應於收受本判決後10日內向本院提出上訴書狀，其
未敘述上訴理由者，並得於提起上訴後10日內向本院補提理由書
狀（應附繕本）「切勿逕送上級法院」。
中    華    民    國    97    年    9     月    4     日
                                      書記官  廖素珍
附錄本件判決論罪科刑法條：
刑法第330條第1項：
犯強盜罪而有第321 條第1 項各款情形之一者，處7 年以上有期
徒刑。
刑法第321條第1項第3款：
犯竊盜罪而有左列情形之一者，處6 月以上5 年以下有期徒刑：
三、攜帶兇器而犯之者。
附表
┌──┬────┬────┬──────┬───┬────────┬──────────┐
│編號│被告姓名│犯罪時間│  犯罪地點  │被害人│  犯 罪 手 法   │   所  得  財  物   │
├──┼────┼────┼──────┼───┼────────┼──────────┤
│ 1  │顏年上  │91年4 月│高雄市新興區│乙○○│騎乘黑色機車尾隨│內有新台幣 2萬 2千多│
│    │丁○○  │1 日21時│六合二路建國│      │被害人，趁其不備│元、身分證、駕照各1 │
│    │        │50分許  │國小側門旁  │      │時，從旁搶奪皮包│張                  │
├──┼────┼────┼──────┼───┼────────┼──────────┤
│ 2  │顏年上  │91年4 月│高雄市前鎮區│辛○○│騎乘機車尾隨被害│新台幣3,000 元、身分│
│    │丁○○  │3 日10時│興東里天山街│      │人，趁其不備時，│證、駕照、行照各1 張│
│    │        │許      │、嘉陵街口  │      │從旁搶奪皮包    │、信用卡3 張、存摺1 │
│    │        │        │            │      │                │本、健保卡3 張、手機│
│    │        │        │            │      │                │1支                 │
├──┼────┼────┼──────┼───┼────────┼──────────┤
│ 3  │顏年上  │91年4 月│高雄市新興區│林秋華│騎乘機車尾隨被害│搶奪手提包，內 3千多│
│    │丁○○  │5 日20時│六合路、仁愛│      │人，趁其不備時，│元及身分證、信用卡、│
│    │        │50分許  │街口        │      │從旁搶奪皮包    │提款卡各1 張、手機1 │
│    │        │        │            │      │                │支                  │
├──┼────┼────┼──────┼───┼────────┼──────────┤
│ 4  │顏年上  │91年4 月│高雄市前金區│壬○○│騎乘白色機車（車│內有 7千 8百多元及手│
│    │丁○○  │6 日15時│自強三路198 │      │牌用紅紙遮掩）尾│機1 支等財物        │
│    │        │30分許  │號前        │      │隨被害人，趁其不│                    │
│    │        │        │            │      │備時，從旁搶奪皮│                    │
│    │        │        │            │      │包              │                    │
├──┼────┼────┼──────┼───┼────────┼──────────┤
│ 5  │顏年上  │91年4 月│高雄市七賢二│丙○○│騎乘黑色機車尾隨│搶奪皮包，內有 2萬 6│
│    │丁○○  │7 日1 時│路、民主橫路│      │被害人，趁其不備│千多元及駕照1 張、郵│
│    │        │許      │口          │      │時，從旁搶奪皮包│局、二信、一銀提款卡│
│    │        │        │            │      │                │各1 張、信用卡1 張、│
│    │        │        │            │      │                │手機2支             │
├──┼────┼────┼──────┼───┼────────┼──────────┤
│ 6  │顏年上  │91年4 月│高雄市三民區│許秋宛│騎乘機車尾隨被害│內有3,200 元及身分證│
│    │丁○○  │8 日21時│九如一路與慶│      │人，趁其不備時，│、信用卡、駕行照、健│
│    │        │10分許  │雲街口      │      │從旁搶奪其皮包  │保卡各1 張、金融卡2 │
│    │        │        │            │      │                │張、手機1支、長笛1支│
├──┼────┼────┼──────┼───┼────────┼──────────┤
│ 7  │顏年上  │91年4 月│高雄市光復二│張淑惠│騎乘機車尾隨被害│內有 1千 5百多元及健│
│    │丁○○  │9 日22時│街181 號前  │      │人，趁其不備時，│保卡、身分證各1 張、│
│    │        │25分許  │            │      │從旁搶奪其皮包  │手機1 支            │
├──┼────┼────┼──────┼───┼────────┼──────────┤
│ 8  │顏年上  │91年4 月│高雄市文橫二│吳敏瑜│騎乘銀色機車尾隨│內有新臺幣 1千 1百多│
│    │丁○○  │18日21時│路與五福二路│      │被害人，趁其不備│元及身分證、駕照、健│
│    │        │45分許  │            │      │時，從旁搶奪皮包│保卡各1 張、信用卡3 │
│    │        │        │            │      │                │張、提款卡2 張、手機│
│    │        │        │            │      │                │1支                 │
├──┼────┼────┼──────┼───┼────────┼──────────┤
│ 9  │顏年上  │91年4 月│高雄市南華橫│癸○○│騎乘機車尾隨被害│內有新臺幣 3百多元及│
│    │丁○○  │25日19時│二路136 號前│      │人，趁其不備時，│身分證、健保卡各1 張│
│    │        │55分許  │            │      │從旁搶奪皮包    │等財物              │
├──┼────┼────┼──────┼───┼────────┼──────────┤
│ 10 │顏年上  │91年4 月│高雄市○○路│庚○○│騎乘機車尾隨被害│內有身分證、駕行照、│
│    │丁○○  │29日1 時│323號       │      │人，趁其不備時，│榮民證、私章2 個、提│
│    │        │45分許  │            │      │從旁搶奪皮包    │款卡2張等           │
├──┼────┼────┼──────┼───┼────────┼──────────┤
│ 11 │顏年上  │91年5 月│高雄市復橫一│丑○○│騎乘深色機車尾隨│內有200 元及身分證、│
│    │丁○○  │2 日19時│路、達仁街口│      │被害人，趁其不備│提款卡、駕照各1 張等│
│    │        │30分許  │            │      │時，從旁搶奪皮包│財物                │
├──┼────┼────┼──────┼───┼────────┼──────────┤
│ 12 │顏年上  │91年5 月│高雄市○○路│己○○│騎乘深色機車尾隨│內有 5千多元、手機2 │
│    │丁○○  │5 日23時│53號前      │      │被害人，趁其不備│支、信用卡3 張、健保│
│    │        │30分許  │            │      │時，從旁搶奪皮包│卡、駕照、行照各1 張│
├──┼────┼────┼──────┼───┼────────┼──────────┤
│ 13 │顏年上  │91年5 月│高雄市前鎮區│甲○○│騎乘機車尾隨被害│信用卡2 張、身分證、│
│    │丁○○  │25日22時│竹東里二聖一│      │人，趁其不備時，│駕照各1 張          │
│    │        │26分許  │路107巷口   │      │從旁搶奪皮包    │                    │
└──┴────┴────┴──────┴───┴────────┴──────────┘


司法院資訊處製作；財團法人民間司法改革基金會備份。
